【裁判字號】    97,簡聲抗,12
【裁判日期】    980310
【裁判案由】    停止執行
【裁判全文】
臺灣士林地方法院民事裁定            97年度簡聲抗字第12號
抗  告  人  甲○○
代  理  人  楊金順律師
相  對  人  壬○○
                        6之1.
             庚○○
                       6之1.
             辛○○
             戊○○○
             乙○○
             丁○○
             丙○○
             己○○○
             癸○○
上列當事人間停止執行事件，再抗告人對於民國98年1 月7 日本
院所為裁定提起再抗告，本院裁定如下：
    主  文
再抗告駁回。
再抗告訴訟費用新台幣壹仟元由再抗告人負擔。
    理  由
一、按對於簡易訴訟程序之第二審裁判，其上訴利益逾第466 條
    所定之額數者，當事人僅得以其適用法規顯有錯誤為理由，
    逕向最高法院提起上訴或抗告，民事訴訟法第436 條之2 第
    1 項定有明文。
二、相對人於本院士林簡易庭聲請意旨以：再抗告人對顏玉潔（
    原抗告人未據再抗告）並無新台幣（以下同）1200萬元之本
    票債權存在，但兩人卻勾結，由再抗告人持對顏玉潔之本票
    裁定為執行名義，對顏玉潔之財產聲請強制執行，顏玉潔依
    上開規定，得於強制執行程序終結前，提起債務人異議之訴
    ，惟顏玉潔並未提起異議之訴，即屬怠於行使其權利，依民
    法第242 條前段規定，相對人為保全其對顏玉潔之債權，自
    得行使代位權，提起異議之訴，相對人於代位債務人顏玉潔
    提起異議之訴後，自亦得聲請代位債務人顏玉潔依強制執行
    法第18條第2 項規定聲請停止執行等語。本院士林簡易庭裁
    定准許其聲請後，再抗告人與顏玉潔不服，提起抗告，經本
    院駁回抗告，再抗告人又不服，提起再抗告，其再抗告意旨
    略以：伊向顏玉潔購買土地，顏玉潔交付系爭本票予伊供擔
    保，伊於支付價金1200萬元後，顏玉潔並未履約，伊為保全
    債權，自可對顏玉潔之財產執行，而顏玉潔並無可消滅執行
    名義之事由，自不得提起債務人異議之訴；又相對人壬○○
    雖主張買賣契約無效，而對伊與顏玉潔提起確認本票債權不
    存在之訴，但顏玉潔亦對其提起塗銷抵押權之訴，是相對人
    壬○○是否為顏玉潔之債權人尚有疑義；且伊為善意之第三
    人，權益應受到保護，原裁定僅憑顏玉潔未提起異議之訴，
    而斷定顏玉潔怠於行使權利，顯然侵害善意買受人之權益等
    語。
三、按強制執行程序開始後，除法律另有規定外，不停止執行。
    有回復原狀之聲請，或提起再審或異議之訴，或對於和解為
    繼續審判之請求，或提起宣告調解無效之訴、撤銷調解之訴
    ，或對於許可強制執行之裁定提起抗告時，法院因必要情形
    或依聲請定相當並確實之擔保，得為停止強制執行之裁定，
    強制執行法第18條定有明文。復按執行名義成立後，如有消
    滅或妨礙債權人請求之事由發生，債務人得於強制執行程序
    終結前，向執行法院對債權人提起異議之訴。債務人怠於行
    使其權利時，債權人因保全債權，得以自己名義行使其權利
    ，強制執行法第14條第1 項前段、民法第242 條分別定有明
    文。查本件相對人係以其業已代位債務人顏玉潔提起債務人
    異議之訴及確認本票債權不存在之訴為由（本院士林簡易庭
    97年度士簡字第244 號），依強制執行法第18條第2 項之規
    定聲請願供擔保代位債務人顏玉潔請求裁定停止執行程序，
    原裁定係依前開規定駁回再抗告人之抗告，尚無適用法規顯
    有錯誤之情事。至再抗告人雖主張顏玉潔已對相對人壬○○
    提起塗銷登記之訴，足見並無怠於行使權利云云，惟顏玉潔
    並非對再抗告人提起相關之訴訟，且苟再抗告人與顏玉潔係
    通謀虛偽意思表示，而由顏玉潔簽立系爭本票，顏玉潔自無
    可能提起異議之訴，如相對人不代為提起，其權利如何確保
    ？揆諸立法意旨，在此種情況之下，即屬債務人怠於行使其
    權利，債權人自得行使代位權提起異議之訴，並代位聲請停
    止執行，是再抗告人之再抗告，非屬有據，應予駁回。
四、爰裁定如主文。
中    華    民    國    98    年    3     月    10    日
                  民事第一庭  審判長法  官  黃小瑩
                                    法  官  劉逸成
                                    法  官  蕭錫証
以上正本證明與原本無異。
如對本裁定抗告，應於裁定送達後10日內向本院提出抗告狀。
中    華    民    國    98    年    3     月    11    日
                                    書記官  林宗勳


司法院資訊處製作；財團法人民間司法改革基金會備份。
